臺灣高等法院刑事判決
111年度上訴字第1333號
上  訴  人  臺灣新北地方檢察署檢察官
被      告  李立文




上列上訴人因洗錢防制法等案件，不服臺灣新北地方法院110年
度金訴字第530號，中華民國111年2月22日第一審判決（起訴案
號：臺灣新北地方檢察署110年度偵字第26404號，110年度偵緝
字第2297、2298、2299、2300號；移送併辦案號：臺灣新北地方
檢察署110年度偵字第12388、27611號，臺灣臺中地方檢察署110
年度偵字第18396號，臺灣高雄地方檢察署110年度偵字第9995號
）提起上訴，及移送併辦（臺灣新北地方檢察署110年度偵字第3
3178號），本院判決如下：
    主  文
原判決撤銷。
李立文幫助犯詐欺取財罪，累犯，處有期徒刑陸月，如易科罰金
，以新臺幣壹仟元折算壹日。
    犯罪事實
一、李立文依其社會生活之通常經驗與智識程度，知悉將金融帳
    戶存摺、金融卡、密碼、網路銀行帳號及密碼等提供非屬親
    故或互不相識之人使用，有遭他人利用作為財產犯罪所得財
    物匯入及提領工具之可能，使犯罪查緝更形困難，對於藉端
    徵求他人金融機構帳戶者，極有可能利用該等帳戶為與財產
    有關之犯罪工具，有所預見，仍容任其發生，竟基於幫助詐
    欺取財之不確定故意，於民國109年10月18日前某日，在不
    詳地點，將其所有之華南商業銀行帳號000000000000號帳戶
    （下稱華南銀行帳戶）存摺、提款卡、密碼、網路銀行帳號
    及密碼等交付某真實姓名、年籍均不詳之成年人，以此方式
    幫助某真實姓名年籍均不詳之人所屬之詐欺集團成員從事詐
    欺取財之犯行。嗣該人所屬詐欺集團取得帳戶使用權後，即
    基於意圖為自己不法所有之詐欺犯意，佯以可投資獲利等不
    實事由，向不特定人施用詐術，致王鈞婷、王綉惠、陳侑廷
    、廖怡菁、賴岳襄、嚴姿雅、周子傑、劉采瑜、洪琬羚、游
    惠晴、賴昱成、陳曉慧、蘇昱霖、王祐俊、鍾怡婷陷於錯誤
    ，分別依指示將款項匯入李立文所有之華南銀行帳戶（詳如
    附表所示），旋遭詐欺集團成員提領一空。
二、案經王綉惠、陳侑廷、劉采瑜訴由新北市政府警察局新莊分
    局，周子傑訴由桃園市政府警察局蘆竹分局，洪琬羚、游惠
    晴訴由新北市政府警察局中和分局報請臺灣新北地方檢察署
    檢察官偵查起訴及賴昱成訴由桃園市政府警察局大園分局報
    告臺灣臺中地方檢察署檢察官移送併案審理、王祐俊訴由新
    北市政府警察局中和分局報告臺灣高雄地方檢察署檢察官移
    送併案審理、陳曉慧、鍾怡婷訴由新北市政府警察局海山分
    局暨蘇昱霖訴由新北市政府警察局中和分局報告臺灣新北地
    方檢察署檢察官移送併案審理。
    理  由
壹、程序方面
一、檢察官僅就臺灣新北地方檢察署110年度偵字第33178號移送
    併辦之告訴人鍾怡婷部分上訴，被告李立文未為上訴，則原
    判決所為不另為無罪諭知之幫助洗錢部分未據上訴，依刑事
    訴訟法第348條第1項但書規定，本案審理範圍為原判決諭知
    被告李立文幫助詐欺之有罪部分。
二、檢察官於本院審判程序中，對於本案相關具有傳聞性質的證
    據資料，均表示不爭執證據能力（見本院卷第128至131頁）
    ，且本案所引用的非供述證據，也是合法取得，依法均可作
    為認定犯罪事實的依據。
貳、實體方面
一、認定犯罪事實所憑之證據及理由
　  訊據被告李立文於原審矢口否認有何幫助詐欺犯行，辯稱：
    上開華南銀行帳戶之存摺、網路銀行密碼補發申請後有遺失
    ，並無幫助詐欺之犯意或不確定犯意云云。
　　經查：
  ㈠被告有申辦前揭華南銀行帳戶並申辦網路銀行帳號及密碼乙
    情，為其供承在卷，並有華南銀行109年12月3日營清字第10
    90034747號函檢附之開戶資料及存款交易明細、109年12月4
    日營清字第1090035052號函檢附之開戶資料及存款交易明細
    、被告華南銀行帳戶存款、金融卡事故狀況、網路銀行約定
    及交易明細（參見臺灣新北地方檢察署（下稱新北地檢）11
    0年度偵字第15036號卷第189至205頁、110年度偵字第21235
    號卷第79至87頁、臺灣臺中地方檢察署（下稱臺中地檢）11
    0年度偵字第18396號卷第129至139頁）附卷可資佐證。又被
    告所有之華南銀行帳戶遭不詳人士所屬詐欺集團成員利用，
    不特定人以可至投資網站投資獲利等不實事由施用詐術，致
    王鈞婷、王綉惠、陳侑廷、廖怡菁、賴岳襄、嚴姿雅、周子
    傑、劉采瑜、洪琬羚、游惠晴、賴昱成、陳曉慧、蘇昱霖、
    王祐俊、鍾怡婷陷於錯誤，分別於附表所示時間、地點將金
    錢匯入上開華南銀行帳戶，而由該集團成員提領一空之事實
    ，則經證人即告訴人王綉惠、陳侑廷、周子傑、劉采瑜、洪
    琬羚、游惠晴、賴昱成、陳曉慧、蘇昱霖、王祐俊、鍾怡婷
    、證人即被害人王鈞婷、廖怡菁、賴岳襄、嚴姿雅於警詢時
    證述綦詳（卷頁詳附表），且有附表證據清單欄所示證據方
    法在卷足稽。上開事實，已屬灼然。
  ㈡詐騙集團獲取人頭帳戶以供犯罪之用，當擇帳戶所有人自願
    提供者，倘帳戶所有人違背本人意思之情況下喪失存摺、金
    融卡及網路銀行帳號之占有或洩漏密碼，勢將即時報案、掛
    失，如此犯罪者縱取得其帳戶，非僅徒勞，未能收取詐欺所
    得，更將自陷於遭指認犯罪之風險，是為確保所取得之帳戶
    於相當期間內處於堪用狀態，犯罪者每商得所有人同意，始
    利用其帳戶遂行犯罪。被告所有之華南銀行帳戶於109年10
    月16日經提領新臺幣（下同）300元現金使餘額僅存1,035元
    後，即於109年10月18日遭不詳人士利用向告訴人王祐俊收
    取詐騙款項3萬元，而於109年10月19日告訴人等匯入之款項
    悉遭以網路轉帳方式提領完畢，該不詳人士所屬詐欺集團成
    員係使用其華南銀行帳戶之存摺、提款卡、網路銀行帳號及
    密碼，應係被告首肯，斷非被告所辯金融卡、網路銀行密碼
    不慎遺失，被告係自行將其帳戶存摺、提款卡、網路銀行帳
    號及密碼提供他人使用至明。何況被告先辯稱上開華南銀行
    帳戶之存摺、提款卡係在110年4、5月前發現遺失，因伊攜
    帶上開銀行帳戶存摺及提款卡和友人一同至中國大陸旅遊，
    回來時始發現遺失，當時伊網路銀行之密碼係記載在存摺內
    ，發現遺失後並未辦理掛失云云（見新北地檢110年度偵緝
    字第2300號第13頁），嗣改以：109年7、8月間有去申請補
    發上開華南銀行帳戶之存摺及申辦網路銀行帳號暨密碼，並
    未申請補發提款卡，之後上開華南銀行帳戶之存摺及網路銀
    行密碼在臺灣有遺失，當時網路銀行帳號密碼係記載在小條
    子上置於存摺內，發現遺失時有去辦理掛失及報案云云（見
    原審卷第128頁），被告對於其上開銀行帳戶有無申請補發
    金融卡、在何地遺失何物、網路銀行密碼之記載方式及發現
    遺失時有無辦理掛失、報案等節，歷次所述均有所歧異，不
    能憑信，益見其應無所辯遺失金融卡及密碼，諒係交付他人
    使用。
  ㈢尤其金融機構帳戶係本於個人社會信用，以從事資金流通之
    經濟活動，具有強烈屬人性格，此項理財工具，一般民眾皆
    得申請使用，並無特殊限制，若有向他人蒐集帳戶者，依通
    常社會經驗，當就其是否為合法用途存疑。且近來以人頭帳
    戶作為詐欺取財之犯罪工具，迭有所聞，此經政府機關、傳
    播媒體廣為宣導，則依一般人之社會生活經驗，苟不以自己
    名義申請開戶，卻向不特定人蒐集帳戶供己使用，其目的極
    可能利用該帳戶供作非法詐財或為其他財產犯罪之用，而為
    一般智識經驗之人所能知悉或預見。被告之前係從事電子業
    及保全工作，復曾受高職教育（參見原審卷第45頁），且被
    告有使用金融工具之經驗（參見新北地檢110年度偵緝字第2
    300號卷第13至15頁、原審卷第127頁），足見被告對於提供
    個人金融機構帳戶可能被利用為犯罪工具，確能預見，仍將
    華南銀行帳戶之存摺、提款卡、網路銀行帳號交付他人，並
    告知密碼，容任他人以之遂行詐欺取財之犯罪行為，其主觀
    上有幫助詐欺之不確定故意，洵堪認定。
  ㈣綜上所述，被告所辯無非卸責之詞，不足採信。本案事證明
    確，被告犯行堪予認定，應依法論科。
二、論罪
  ㈠罪名
　　被告基於幫助他人詐欺取財之不確定故意，將華南銀行帳戶
    之存摺、提款卡、網路銀行帳號及密碼提供不詳人士所屬詐
    欺集團成員使用，使該集團成員得以持之作為收受、提領詐
    騙款項，被告所為應僅止於幫助犯罪之故意，而為詐欺取財
    罪構成要件以外之行為。是核被告所為，係犯刑法第30條第
    1項前段、第339條第1項之幫助詐欺取財罪。
  ㈡罪數
　　被告所有之華南銀行帳戶雖經詐欺集團成員持以向告訴人王
    綉惠、陳侑廷、周子傑、劉采瑜、洪琬羚、游惠晴、賴昱成
    、陳曉慧、蘇昱霖、王祐俊、鍾怡婷及被害人王鈞婷、廖怡
    菁、賴岳襄、嚴姿雅詐取財物，侵害不同財產法益，而犯15
    個幫助詐欺取財罪，惟被告僅有一交付帳戶存摺、提款卡及
    網路銀行帳號、密碼之行為，其以一行為觸犯15個幫助詐欺
    取財罪，為想像競合犯，應論以一幫助詐欺取財罪。
  ㈢刑之加重減輕事由
　⒈被告前因妨害秩序案件，經臺灣臺北地方法院以105年度審簡
    字第1826號刑事簡易判決判處有期徒刑3月確定，並於106年
    7月14日執行完畢，有本院被告前案紀錄表1份在卷可憑，其
    於受有期徒刑執行完畢後，5年以內故意再犯本件有期徒刑
    以上之罪，為累犯，審酌被告不能謹慎自持犯有本案，且前
    有因詐欺案件遭判刑確定之紀錄，猶再次犯本案詐欺犯行，
    足見被告之惡性，對於刑罰反應力薄弱，依司法院釋字第77
    5號解釋意旨，應依刑法第47條第1項規定加重其刑。
  ⒉被告基於幫助詐欺之不確定故意，為構成要件以外之行為，
    為幫助犯，是依刑法第30條第2項規定，減輕其刑，並依法
    先加重後減輕之。
  ㈣併辦之說明　　
    臺灣臺中地方檢察署檢察官110年度偵字第18396號如附表編
    號11所示、臺灣高雄地方檢察署檢察官110年度偵字第9995
    號如附表編號14所示、臺灣新北地方檢察署檢察官110年度
    偵字第12388、27611、33178號分如附表編號12、13、15所
    示之移送併辦部分，與本案起訴部分如附表編號1至10所示
    犯罪事實具想像競合之裁判上一罪關係，為起訴效力所及，
    法院自應併予審究，附此敘明。
參、撤銷原判決之理由
一、原判決認被告幫助詐欺犯行明確據以論罪科刑，固非無見。
    然被告亦犯有幫助詐欺鍾怡婷部分，未及審酌，已有未洽，
    檢察官上訴指摘原審此判決不當，要屬有據。原判決既有上
    述可議之處，即屬難以維持，應由本院撤銷改判。
二、爰審酌被告恣意提供帳戶存摺、提款卡、網路銀行帳號及密
    碼，作為詐欺集團成員向告訴人王綉惠、陳侑廷、周子傑、
    劉采瑜、洪琬羚、游惠晴、賴昱成、陳曉慧、蘇昱霖、王祐
    俊、鍾怡婷、被害人王鈞婷、廖怡菁、賴岳襄、嚴姿雅詐欺
    取財之工具，徒增被害人追償、救濟困難，並使執法人員難
    以追查詐欺集團成員之真實身分，助長詐欺犯罪之風氣，危
    害社會治安與金融秩序，所肇告訴人等損害非微，應嚴予非
    難，兼衡被告犯後否認犯行之態度、素行，高職畢業之智識
    程度，其犯罪之動機、目的、手段，及於原審審理時自承之
    工作所得、經濟能力，其家庭生活狀況，復念被告僅提供其
    帳戶予他人使用因而幫助犯罪，並未參與詐欺集團實行詐欺
    犯行，惡性尚非重大，量處如主文第二項所示之刑，並諭知
    易科罰金之折算標準，資為懲儆。
肆、被告經合法傳喚，無正當理由不到庭，爰不待其陳述逕行判
    決。
據上論斷，應依刑事訴訟法第369條第1項前段、第364條、第371
條、第299條第1項前段，判決如主文。
本案經檢察官余佳恩提起公訴及檢察官余佳恩、黃政揚、吳協展
、歐蕙甄移送併辦，檢察官劉新耀提起上訴，檢察官越方如到庭
執行職務。
中　　華　　民　　國　 111　　年　　 6 　 月　  14  　日
     　　　　　   刑事第二十三庭審判長法　官  許永煌
                                      法　官  雷淑雯
                                      法　官  吳定亞
以上正本證明與原本無異。
不得上訴。
                                      書記官  郭侑靜
中　　華　　民　　國　　111 　年　　6 　　月　　15　　日
附錄：本案論罪科刑法條全文
中華民國刑法第339條
意圖為自己或第三人不法之所有，以詐術使人將本人或第三人之
物交付者，處5年以下有期徒刑、拘役或科或併科50萬元以下罰
金。
以前項方法得財產上不法之利益或使第三人得之者，亦同。
前二項之未遂犯罰之。
附表：
編號 被害人 詐騙時間 詐騙方法 匯款時間 匯款金額（新臺幣） 匯款帳戶 證據清單 備註 1. 王鈞婷 109 年10月間 詐騙集團成員向王鈞婷佯稱 可到「資多星」博奕網站投資，保證獲利云云，致王鈞婷陷於錯誤，而依指示匯款。 109 年10月19日下午5時33分許 5 萬元 被告華南銀行帳戶 ①證人即被害人王鈞婷於警詢中之證述（新北地檢110年度偵字第10559號卷第31至32頁） ②被告華南銀行帳戶交易明細（新北地檢110年度偵字第10559號第71頁）　  起訴書附表編號1 2. 王綉惠（提起告訴） 109 年10月間 詐騙集團成員以通訊軟體LINE向王綉惠佯稱可到「VTIINT」投資網站投資，保證獲利、穩賺不賠云云，致王綉惠陷於錯誤，而依指示匯款。 109 年10月18日下午1時48分許 5萬元 被告華南銀行帳戶 ①證人即告訴人王綉惠於警詢中之證述（新北地檢110年度偵字第10559號卷第33至35頁） ②被告華南銀行帳戶交易明細（新北地檢110年度偵字第10559號卷第67頁） 起訴書附表編號2 3 陳侑廷 （提起告訴） 109年10月19日某時許 詐騙集團成員以通訊軟體LINE向陳侑廷佯稱可到「資多星」網站投資獲利云云，致陳侑廷陷於錯誤，而依指示匯款。 109年10月19日下午3時43分許 5萬元 被告華南銀行帳戶 ①證人即告訴人陳侑延於警詢中之證述（新北地檢110年度偵字第10559號卷第39至40頁） ②被告華南銀行帳戶交易明細（新北地檢110年度偵字第10559號第70頁）　 起訴書附表編號3 4 廖怡菁 109 年8月間 詐騙集團成員以通訊軟體LINE向廖怡菁佯稱可到「資多星」博奕網站投資獲利云云，致廖怡菁陷於錯誤，而依指示匯款。 109年10月19日下午5時32分許 5萬元 被告華南銀行帳戶 ①證人即被害人廖怡菁於警詢中之證述（新北地檢110年度偵字第10559號卷第41至43頁） ②被告華南銀行帳戶交易明細（新北地檢110年度偵字第10559號第71頁）　 起訴書附表編號4 5 賴岳襄 109年10月18日某時許 詐騙集團成員以通訊軟體LINE向賴岳襄佯稱可到「聖富娛樂城」投資網站投資獲利云云，致賴岳襄陷於錯誤，而依指示匯款。 109年10月19日 ①下午2時1 1分許 ②下午4時16分許 ③下午5時29分許 ④下午5時59分許        ①5萬元  ②5萬元  ③3萬元  ④2萬元 被告華南銀行帳戶 ①證人即被害人賴岳襄於警詢中之證述（新北地檢110年度偵字第10559號卷第45至49頁） ②被告華南銀行帳戶交易明細（新北地檢110年度偵字第10559號卷第70至71頁）　 起訴書附表編號5 6 嚴姿雅 109年10月19日某時許 詐騙集團成員以通訊軟體LINE向嚴姿雅佯稱可到臉書投資網站投資獲利云云，致嚴姿雅陷於錯誤，而依指示匯款。 109年10月19日下午5時12分許 2萬元 被告華南銀行帳戶 ①證人即告訴人嚴姿雅於警詢中之證述（新北地檢110年度偵字第10559號卷第51至53頁） ②被告華南銀行帳戶交易明細（新北地檢110年度偵字第10559號第71頁）　 起訴書附表編號6 7 周子傑 （提起告訴） 109年10月16日下午5時許 詐騙集團成員以通訊軟體LINE向周子傑佯稱可到「超級星」投資網站投資獲利云云，致周子傑陷於錯誤，而依指示匯款。 ①109年10月18日晚間7時41分許 ②109年10月18日晚間7時42分許 ③109年10月19日下午1時31分許 ①10萬元   ②7萬元   ③3萬元 被告華南銀行帳戶 ①證人即告訴人周子傑於警詢中之證述（新北地檢110年度偵字第14673號卷第17至19頁） ②告訴人周子傑與詐欺集團成員通訊軟體LINE對話紀錄、轉帳交易明細（新北地檢110年度偵字第14673號卷第63至97頁） ③被告華南銀行帳戶交易明細（新北地檢110年度字第14673號卷第27頁） 起訴書附表編號7 8 劉采瑜 （提起告訴） 109年10月12日晚上某時許 詐騙集團成員以通訊軟體LINE向劉采瑜佯稱可到「聖富娛樂城」投資網站投資獲利云云，致劉采瑜陷於錯誤，而依指示匯款。 ①109年10月18日晚間10時59分許 ②109年10月19日下午4時27分許 ③109年10月19日下午4時30分許 ①3萬元   ②4000元   ③3萬元 被告華南銀行帳戶 ①證人即告訴人劉采瑜於警詢中之證述（新北地檢110年度偵字第15036號卷第17至21頁） ②告訴人劉采瑜與詐欺集團成員之通訊軟體LINE對話紀錄、告訴人劉采瑜所有之埤頭鄉農會暨彰化銀行存摺封面及內頁、彰化銀行及中國信託銀行之自動櫃員機交易明細（新北地檢110年度偵字第15036號卷第39至45頁、第47至75頁） ③被告華南銀行帳戶交易明細（新北地檢110年度偵字第15036號卷第203至204頁）  起訴書附表編號8 9 洪琬羚 （提起告訴） 109年10月15日下午3時38分許 詐騙集團成員以通訊軟體LINE向洪琬羚佯稱可到「BITTREX」投資網站投資獲利云云，致洪琬羚陷於錯誤，而依指示匯款。 109年10月18日下午1時50分許 2萬4000元 被告華南銀行帳戶 ①證人即告訴人洪琬羚於警詢中之證述（新北地檢110年度偵字第21235號卷第7至8頁） ②告訴人洪琬羚與詐欺集團成員通訊軟體LINE之對話紀錄及交易明細（新北地檢110年度偵字第21235號卷第129至132頁） ③被告華南銀行帳戶交易明細（新北地檢110年度偵字第21235號卷第83頁） 起訴書附表編號9 10 游惠晴（提起告訴） 109年10月11日晚間10時1分許 詐騙集團成員以通訊軟體LINE向游惠晴佯稱可到「趨勢文化」博奕網站投資獲利云云，致游惠晴陷於錯誤，而依指示匯款。 109年10月18日晚間6時33分許 7萬元 被告華南銀行帳戶 ①證人即告訴人游惠晴於警詢中之證述（新北地檢110年度偵字第26404號卷第7至17頁） ②告訴人游惠晴與詐欺集團成員通訊軟體LINE之對話紀錄、告訴人游惠晴所有之臺灣銀行存摺封面及內頁（新北地檢110年度偵字第26404號卷第63至116頁、第117至118頁） ③被告華南銀行帳戶之交易明細（新北地檢110年度偵字第26404號卷第48頁） 起訴書附表編號10 11 賴昱成（提起告訴） 109年9月間 詐騙集團成員以通訊軟體LINE向賴昱成佯稱可到「領航資訊」投資網站投資獲利云云，致賴昱成陷於錯誤，而依指示匯款。 109年10月18日 ①晚間6時28分許 ②晚間10時2分許   ①5萬元  ②5萬元 被告華南銀行帳戶 ①證人即告訴人賴昱成於警詢及偵查中之證述（臺中地檢110年度偵字第18396號卷第39至42頁、第289頁） ②告訴人賴昱成與詐欺集團成員通訊軟體LINE之對話紀錄、賴昱成所有之國泰世華銀行存款存摺封面及交易明細（臺中地檢110年度偵字第18396號卷第95至96頁、第103至111頁） ③被告華南銀行帳戶之交易明細（臺中地檢110年度偵字第28396號卷第131頁）　        臺中地檢110年度偵字第18396號併案意旨書 12 陳曉慧（提起告訴） 109年10月11日下午3時40分許 詐騙集團成員以通訊軟體LINE向陳曉慧佯稱可到「杜老爺智能科技」投資網站投資獲利云云，致陳曉慧陷於錯誤，而依指示匯款。 109年10月19日上午10時30分許 12萬元 被告華南銀行帳戶 ①證人即告訴人陳曉慧於警詢中之證述（新北地檢110年度偵字第12388號卷第19至23頁） ②告訴人陳曉慧與詐欺集團成員通訊軟體LINE對話紀錄、台新銀行存入憑條（新北地檢110年度偵字第12388號卷第105至116頁） ③被告華南 銀行帳戶之歷史交易明細（新北地檢110年度偵字第12388號卷第67頁） 新北地檢110年度偵字第12388、27611號併案意旨書 13 蘇昱霖（提起告訴） 109年9月24日某時許 詐騙集團成員以通訊軟體LINE向蘇昱霖佯稱可到「領航資訊」投資網站投資獲利云云，致蘇昱霖陷於錯誤，而依指示匯款。 109年10月18日晚間9時33分許 3萬元 被告華南銀行帳戶 ①證人即告訴人蘇昱霖於警詢中之證述（新北地檢110年度偵字第27611號卷第7至10頁） ②告訴人蘇昱霖與詐欺集團成員之通訊軟體LINE對話紀錄、轉帳交易明細（新北地檢110年度偵字第27611號卷第43至49頁） ③被告華南銀行帳戶歷史交易明細（新北地檢110年度偵字第27611號卷第38頁）　 新北地檢110年度偵字第12388、27611號併案意旨書 14 王祐俊（提起告訴） 109年10月1日某時許 詐騙集團成員以通訊軟體LINE向王祐俊佯稱可到「超級星」投資網站投資獲利云云，致王祐俊陷於錯誤，而依指示匯款。 109年10月18日下午1時45分許 3萬元 被告華南銀行帳戶 ①證人即告訴人王祐俊於警詢中之證述（新北市政府警察局中和分局警卷第5至7頁） ②被告華南銀行帳戶之歷史交易明細（新北市政府警察局中和分局警卷第29頁）  高雄地檢110年度偵字第9995號併案意旨書 15 鍾怡婷（提起告訴） 109年10月13日 詐騙集團致電鍾怡婷並佯稱可以增加收入，須依指示匯款云云，致其不疑有他，匯款至右列帳戶。 109年10月19日下午17時36-37分許 5萬元 2萬元 被告華南銀行帳戶 ①證人即告訴人鍾怡婷於警詢中之證述（臺灣新北地方檢察署110年度偵字第33178號卷第17至20頁） ②被告華南銀行帳戶之歷史交易明細（同上卷第166頁） 臺灣新北地方檢察署110年度偵字第33178號併辦意旨書